【裁判字號】    98,毒抗,269
【裁判日期】    980910
【裁判案由】    聲請戒治
【裁判全文】
臺灣高等法院臺南分院刑事裁定         98年度毒抗字第269號
抗  告  人
即  被  告    甲○○
上列抗告人因違反毒品危害防制條例案件，不服臺灣臺南地方法
院九十八年度毒聲字第三三九號，中華民國九十八年八月十一日
所為送強制戒治之裁定，提起抗告，本院裁定如下：
    主  文
抗告駁回。
    理  由
一、抗告意旨略以：抗告人甲○○因施用第一級毒品海洛因，自
    九十八年五月六日開始依據臺灣臺南地方法院之裁定執行觀
    察勒戒程序。依規定觀察勒戒之期間不得超過二月，然臺灣
    臺南地方法院竟於開始執行觀察、勒戒三個月後即九十八年
    八月十一日始再裁定令抗告人施以強制戒治，顯使觀察勒戒
    期間超過二月而違反前揭規定，爰依法提起抗告，請撤銷臺
    灣臺南地方法院關於強制戒治之裁定，以示公正云云。
二、原裁定意旨略以：抗告人即被告甲○○因施用第一級毒品案
    件，經本院以九十七年度毒聲字第五七一號裁定令入勒戒處
    所觀察、勒戒結果，認有繼續施用毒品傾向，有臺灣臺南看
    守所九十八年六月十二日南所衛字第０九八０００四三一四
    號函附送之有無繼續施用毒品傾向證明書及有無繼續施用毒
    品傾向評估標準紀錄表附卷可稽，足認被告犯毒品危害防制
    條例第十條第一項之罪，經觀察、勒戒後認有繼續施用毒品
    之傾向，檢察官聲請裁定令被告入戒治處所強制戒治，核無
    不合，應依毒品危害防制條例第二十條第二項後段，裁定令
    入戒治處所施以強制戒治，期間為六個月以上，至無繼續強
    制戒治之必要為止，但最長不得逾一年。
三、按犯毒品危害防制條例第十條施用第一、二級毒品之罪，經
    觀察、勒戒後，檢察官或少年法院依勒戒處所陳報，認受觀
    察、勒戒人有繼續施用毒品傾向者，檢察官應聲請法院裁定
    或由少年法院裁定令入戒治處所強制戒治，其期間為六個月
    以上，至無繼續強制戒治之必要為止，但最長不得逾一年。
    毒品危害防制條例第二十條第二項定有明文。又受觀察、勒
    戒人經觀察、勒戒結果，有繼續施用毒品傾向者，於勒戒處
    所依法院或由少年法院（庭）裁定移送戒治處所施以強制戒
    治前，應繼續收容。其收容期間，計入戒治期間，觀察勒戒
    處分執行條例第八條第二項後段亦有明文。經查：
  (一)本件抗告人於民國八十九年間，因施用毒品案件，經臺灣臺
    南地方法院裁定送觀察勒戒後，認有繼續施用之傾向，再施
    以強制戒治後，由臺灣臺南地方法院檢察署檢察官於九十年
    一月三日以九十年度戒毒偵字第五號為不起訴處分確定。竟
    於強制戒治執行完畢釋放五年後之九十七年六月十七日再犯
    施用第一級毒品罪，而經臺灣臺南地方法院依毒品危害防制
    條例第二十條第三項、第一項之規定，以九十七年度毒聲字
    第五七一號裁定令入勒戒處所施以觀察勒戒。
  (二)抗告人自九十八年五月六日開始執行觀察勒戒處分後，經臺
    灣臺南看守所附設勒戒處所判定「個案分數達79分，有繼續
    施用毒品傾向」等情，亦有該所九十八年六月十二日南所衛
    字第０九八０００四三一四號函檢附「有無繼續施用毒品傾
    向證明書」二紙及「有無繼續施用毒品傾向評估標準紀錄表
    」在卷可證。原審再依毒品危害防制條例第二十條第二項後
    段之規定，以九十八年度毒聲字第三三九號裁定令入戒治處
    所施以強制戒治，乃屬合法正當。
  (三)依據觀察勒戒處分執行條例第八條第二項後段之規定，有繼
    續施用毒品傾向者，於勒戒處所依法院裁定移送戒治處所施
    以強制戒治前，應繼續收容。其收容期間，計入戒治期間。
    故本件原審雖因檢察官遲至九十八年八月六日始向臺灣臺南
    地方法院提出強制戒治之聲請（見臺灣臺南地方法院九十八
    年度毒聲字第三三九號卷第一頁臺灣臺南地方法院檢察署移
    送函），而遲於開始執行觀察勒戒後三個月即同年八月十一
    日始行裁定施以強制戒治，惟尚不致延長觀察勒戒或強制戒
    治之期間而影響抗告人之權益。綜上所述，本院經核原審裁
    定，並無不當。是本件抗告，核無理由，應予駁回。
四、據上論斷，應依刑事訴訟法第四百十二條，裁定如主文。
中    華    民    國    98    年    9     月    10    日
                  刑事第二庭    審判長法  官    葉居正
                                      法  官    陳春長
                                      法  官    陳欽賢
以上正本證明與原本無異。
不得再抗告。
                                      書記官    李良倩
中    華    民    國    98    年    9     月    10    日


司法院資訊處製作；財團法人民間司法改革基金會備份。
